---
title: "Ejercicios de listas"
author: "Xymena Vazquez Ricardez"
date: "2024-10-30"
output: html_document
---

```{r setup, include=FALSE}
knitr::opts_chunk$set(echo = TRUE)
```
## Ejercicios de listas


EJERCICIO 1


Crea una lista que contenga al menos cuatro tipos diferentes de datos (incluyendo al menos un vector, una matriz, y un data frame). Luego, escribe código para acceder a cada uno de estos elementos por su índice.

```{r}
#creación de la lista
elementos<- list(
  vector = c(3, 6, 9, 10),
  matrix = matrix(c(2, 4, 6, 8), nrow = 2, ncol = 2),
  dataframe = data.frame(
    nombre= c("Iris", "Kimi", "Kora"),
    edad= c(3, 2, 3)
    
  )
)
elementos

#acceso a elementos por indice
#vector
vector1<-elementos$vector
print(vector1)
#matriz
matriz1<-elementos$matrix
print(matriz1)
#data frame
dataframe1<-elementos$dataframe
print(dataframe1)

```

EJERCICIO 2

Añade un nuevo elemento a la compleja_lista que sea otra lista conteniendo información relevante a un experimento microbiológico (p.ej., fechas, resultados de crecimiento, tipo de medio de cultivo). Accede a un elemento específico dentro de esta lista anidada.

```{r}
compleja_lista <- list(
  numero = 42,
  vector = c(1, 2, 3),
  matriz = matrix(c(1, 2, 3, 4), nrow = 2),
  data_frame = data.frame(nombre = c("E. coli", "S. aureus"), gram = c("+", "-")),
  lista= list(
    fecha = c("17/11", "09/11", "19/04"),
    dataframe = data.frame(
      bacteria= c("E.coli", "S.enterica", "L. monocytogenes"),
      temperatura= c("37°C", "37°C", "37°C"),
      tiempo= c(16, 24, 48)
      
    )
  )
)
compleja_lista

#acceder a un elemento de la lista anidada
fecha1<- compleja_lista$lista$fecha
fecha1

```

EJERCICIO 3

Almacena datos de producción en experimentos de fermentación.

Crea una lista fermentacion con 4 elementos, cada uno representando un experimento de fermentación.
Cada elemento debe ser una lista con: Cepa, Condición, ProducciónEtanol.
Encuentra la condición con la mayor producción de etanol.

```{r}
fermentacion<- list(
  list(cepa= "cepa1", condición= "anaerobio", etanol= 2),
  list(cepa= "cepa2", condición= "aerobio", etanol=  3),
  list(cepa= "cepa3", condición= "anaerobio", etanol= 2),
  list(cepa= "cepa4", condición= "anaerobio", etanol= 5)
)
fermentacion

etanol<-as.numeric(c(fermentacion[[1]][3], fermentacion[[2]][3],fermentacion[[3]][3], fermentacion[[4]][3]))
etanol
max(etanol)

```